【裁判字號】    98,訴,2021
【裁判日期】    981231
【裁判案由】    違反毒品危害防制條例
【裁判全文】
臺灣彰化地方法院刑事判決              98年度訴字第2021號
公  訴  人  臺灣彰化地方法院檢察署檢察官
被      告  甲○○
上列被告因違反毒品危害防制條例案件，經檢察官提起公訴（九
十八年度毒偵字第二三三七號），本院依簡式審判程序判決如下
：
    主  文
甲○○施用第一級毒品，累犯，處有期徒刑捌月；又施用第二級
毒品，累犯，處有期徒刑肆月。應執行有期徒刑拾壹月。
    事  實
一、甲○○前因恐嚇案件，經本院以九十五年度易字第一一九七
    號判處有期徒刑五月確定，嗣經送監執行，後經本院以九十
    六年度聲減字第一六三號裁定減為有期徒刑二月又十五日，
    甫於民國九十六年七月十六日執行完畢。另因施用第一級毒
    品、第二級毒品案件，經本院以九十八年度訴字第一八四三
    號分別判處有期徒刑八月（二罪）、六月（二罪），應執行
    有期徒刑一年四月確定，嗣於九十八年十二月十四日送監執
    行，現仍在臺灣彰化監獄執行中。另因施用毒品案件，經本
    院以九十四年度毒聲字第十號裁定送觀察、勒戒後，認無繼
    續施用毒品之傾向，於九十四年二月十七日執行完畢，並經
    臺灣彰化地方法院檢察署檢察官以九十四年度毒偵緝字第五
    、六號不起訴處分確定。詎甲○○於前開於前開觀察、勒戒
    執行完畢釋放後五年內，仍不知悔改，復基於施用第二級毒
    品甲基安非他命之犯意，於九十八年八月二十一日晚上十時
    許，在其位於彰化縣田中鎮○○里○○路二○四號住處內，
    以將第二級毒品甲基安非他命置於玻璃球內用火燒烤而吸其
    煙霧之方式，施用第二級毒品甲基安非他命一次；另基於施
    用第一級毒品海洛因之犯意，於九十八年八月二十二日晚上
    八時二十分許，在彰化縣北斗鎮○○路○○道路旁，以將第
    一級毒品海洛因粉末置入注射針筒內加水後，再以針筒注射
    手臂血管之方式，施用第一級毒品海洛因一次。嗣於九十八
    年八月二十二日晚上八時三十分許，為警在彰化縣北斗鎮○
    ○路與移民路口盤查而查獲，經其同意採集尿液送驗，結果
    呈嗎啡、甲基安非他命陽性反應，始悉上情。
二、案經彰化縣警察局北斗分局報告臺灣彰化地方法院檢察署檢
    察官偵查起訴。
    理  由
一、按除被告所犯為死刑、無期徒刑、最輕本刑為三年以上有期
    徒刑之罪或高等法院管轄第一審案件者外，於刑事訴訟法第
    二百七十三條第一項程序進行中，被告先就被訴事實為有罪
    之陳述時，審判長得告知被告簡式審判程序之旨，並聽取當
    事人、代理人、辯護人及輔佐人之意見後，裁定進行簡式審
    判程序；除簡式審判程序、簡易程序及第三百七十六條第一
    款、第二款所列之罪之案件外，第一審應行合議審判；刑事
    訴訟法第二百七十三條之一第一項、第二百八十四條之一分
    別定有明文。本件被告甲○○所犯係死刑、無期徒刑、最輕
    本刑為三年以上有期徒刑或高等法院管轄第一審案件以外之
    罪，且於本院行準備程序時就被訴事實為有罪之陳述，經受
    命法官告知簡式審判程序之旨，並聽取公訴人、被告之意見
    後，本院合議庭認無不得或不宜改依簡式審判程序進行之處
    ，經評議結果，裁定改由受命法官獨任行簡式審判程序，合
    先敘明。
二、訊據被告甲○○對於上開上開施用第一級毒品海洛因、第二
    級毒品甲基安非他命之犯行，均坦承不諱，且警員於九十八
    年八月二十二日，經其同意採集尿液送驗，結果呈嗎啡、甲
    基安非他命陽性反應，此有尿液代號與真實姓名對照認證單
    、詮昕科技股份有限公司濫用藥物尿液檢驗報告各一紙在卷
    可稽，足徵被告之自白確與事實相符。又被告前因施用毒品
    案件，經本院以九十四年度毒聲字第十號裁定送觀察、勒戒
    後，認無繼續施用毒品之傾向，於九十四年二月十七日執行
    完畢，並經臺灣彰化地方法院檢察署檢察官以九十四年度毒
    偵緝字第五、六號不起訴處分確定，有臺灣彰化地方法院檢
    察署刑案資料查註紀錄表及臺灣高等法院被告前案紀錄表各
    一份無在卷可考。被告於九十四年二月十七日觀察、勒戒執
    行完畢後，五年內再犯本件施用第一級毒品、第二級毒品犯
    行，依毒品危害防制條例第二十三條第二項規定，自應依法
    論科。本件事證明確，被告施用第一級毒品海洛因、第二級
    毒品甲基安非他命之犯行，均堪認定。
三、核被告所為，分別係犯毒品危害防制條例第十條第一項之施
    用第一級毒品罪、同條第二項之施用第二級毒品罪。被告為
    施用第一級毒品、第二級毒品，而持有各該級毒品，其持有
    之低度行為，應各為施用之高度行為所吸收，均不另論罪。
    再被告所犯上開二罪，係犯意各別、行為互殊，應予分論併
    罰。又被告前因恐嚇案件，經本院以九十五年度易字第一一
    九七號判處有期徒刑五月確定，嗣經送監執行，後經本院以
    九十六年度聲減字第一六三號裁定減為有期徒刑二月又十五
    日，甫於九十六年七月十六日執行完畢等情，此有臺灣彰化
    地方法院檢察署刑案資料查註紀錄表及臺灣高等法院被告前
    案紀錄表各一份在卷可稽，其於受有期徒刑執行完畢後，五
    年以內故意再犯本件有期徒刑以上之二罪，均為累犯，應依
    刑法第四十七條第一項規定，各加重其刑。爰審酌被告曾因
    施用毒品經送觀察、勒戒後，仍未能戒斷，再犯本案之罪，
    顯然未能善體國家設置觀察、勒戒機構，協助毒品施用者戒
    除毒癮之良法美意，及其犯罪之動機、目的、生活狀況、品
    行、所生危害，暨犯罪後坦承犯行，態度尚屬良好等一切情
    狀，分別量處如主文所示之刑，並定其應執行之刑。
據上論斷，應依刑事訴訟法第二百七十三條之一第一項、第二百
九十九條第一項前段，毒品危害防制條例第十條第一項、第二項
，刑法第十一條前段、第四十七條第一項、第五十一條第五款，
判決如主文。
本案經檢察官林子翔到庭執行職務。
中    華    民    國    98    年    12    月    31    日
                  刑事第六庭          法  官  鄭舜元
以上正本證明與原本無異。
如不服本判決應於收受判決後10日內向本院提出上訴書狀，並
應敘述具體理由。其未敘述上訴理由者，應於上訴期間屆滿後
20日內向本院補提理由書(均須按他造當事人之人數附繕本)
「切勿逕送上級法院」。
中    華    民    國    98    年    12    月    31    日
                                      書記官  陳秀香
附錄：論罪科刑法條：
毒品危害防制條例第十條：
施用第一級毒品者，處六月以上五年以下有期徒刑。
施用第二級毒品者，處三年以下有期徒刑。

司法院資訊處製作；財團法人民間司法改革基金會備份。
